en: American butterfish
la: Peprilus triacanthus

en: capelin, caplin
ar: كبلين
az: Moyva
be: Мойва
bg: мойва
br: Kaplañsenn
cs: huňáček severní
cy: Caplan
de: Lodde, Kapelan
es: capelán
eu: Paneka atlantiko
fa: خردماهی
fi: Villakuore
fr: capelan
he: טרוטנית
hr: kapelin, kapelinova ikra, masago
hu: Csuklyás hal
id: Capelin
is: Loðna
it: Capelin
ja: カラフトシシャモ
jv: Capelin
ka: მოივა
kk: Мойва
ko: 열빙어
la: Mallotus villosus
lt: Stintenė
mk: капелин
ms: Capelin
nb: lodde
nl: lodde
nn: Lodde
pl: Gromadnik
ru: Мойва
so: Masago
sv: Lodda
uk: Мойва
vi: Cá trứng
zh: 毛鱗魚

en: Capelin raw
fr: Capelan cru
it: capelin crudo

en: carp
de: Karpfen
fr: carpe
hr: šaran
it: carpa
la: Cyprinus carpio
nl: karper

en: farmed raw Carp
fr: Carpe crue élevage
it: carpa cruda d'allevamento

en: grass carp
la: Ctenopharyngodon idella

en: silver carp
la: Hypophthalmichthys molitrix

en: bighead carp
la: Hypophthalmichthys nobilis

en: Crucian carp
la: Carassius carassius

en: cisco, lake herring
la: Coregonus artedi

en: cod, codfish
af: Europese kabeljou
ar: قد
ca: bacallà
cs: Treska
da: Torsk
de: Kabeljau, Dorsch
el: Μπακαλιάρος
es: bacalao
fa: کاد
fi: turska
fr: cabillaud, morue
ga: trosc, troisc
hr: bakalar
hu: tőkehal
id: Ikan kod
it: Merluzzo bianco, Merluzzo nordico
ja: コッド
ka: ಕಾಡ್ ಮೀನು
lv: Menca
nb: torsk
nl: kabeljauw
pl: Dorsz, dorsza, dorsze
pt: Bacalhau
ru: Треска
sk: Treska
sv: Torsk, Torskfiskar, Torskfisk
tr: Morina
vi: Cá tuyết
zh: 鱈魚

en: salted dried cod
fr: morue salée sèche
it: baccalà salato

fr: filet de cabillaud, filets de cabillaud
fi: turskafilee
sv: torskfilé, filér av torsk

en: smoked cod roe
de: geräucherter Kabeljaukaviar
es: huevas de bacalao ahumadas
fr: oeufs de cabillaud fumés
hr: dimljena ikra bakalara
it: uova di merluzzo affumicate

en: cod liver
de: Dorschleber
es: hígado de bacalao
fr: foie de morue
hr: jetra bakalara
it: fegato di merluzzo
nb: torskelever
nl: kabeljauwlever, schelvislever
nn: torskelever
ru: печень трески

en: lightly smoked cod roe
fi: miedosti savustettu turskan mäti, miedosti savustettu turskakalojen mäti
it: uova di merluzzo leggermente affumicate

en: atlantic cod, Gadus morhua
af: Atlantiese kabeljou, Gadus morhua
az: Atlantik treskası, Gadus morhua
be: Траска атлантычная, Gadus morhua
bg: треска, Gadus morhua
cs: treska obecná, Gadus morhua
de: atlantischer Kabeljau, Gadus morhua
el: Μπακαλιάρος του Ατλαντικού, Gadus morhua
fi: Atlantin turska, Gadus morhua
fr: morue de l'Atlantique, Gadus morhua
hr: atlantski bakalar
hu: Atlanti tőkehal, Gadus morhua
is: Atlantshafsþorskur, Gadus morhua
it: Merluzzo atlantico, Merluzzo bianco atlantico, Gadus morhua
la: Gadus morhua
lt: Atlantinė menkė, Gadus morhua
nl: Atlantische kabeljauw, Gadus morhua
pl: Dorsz atlantycki, Gadus morhua
pt: bacalhau-do-atlântico, Gadus morhua
tr: Atlantik morinası, Gadus morhua
uk: Тріска атлантична, Gadus morhua

en: pacific cod
af: Pasifiese kabeljou
de: Pazifischer Kabeljau
fa: روغن‌ماهی خاکستری
fi: tyynenmerenturska
fr: Morue du Pacifique
hr: pacifički bakalar
is: Kyrrahafsþorskur
it: merluzzo del Pacifico
ja: マダラ
ko: 대구
la: Gadus macrocephalus
nb: Stillehavstorsk
nl: pacifische kabeljauw
pl: Dorsz pacyficzny
pt: bacalhau-do-pacífico
ro: Cod de Pacific
ru: Тихоокеанская треска
sv: Stillahavstorsk
vi: Cá tuyết Thái Bình Dương
zh: 大头鳕

en: cod roe
de: Kabeljaurogen
fr: œufs de cabillaud, oeufs de cabillaud, œufs de morue
hr: ikra bakalara
it: uova di merluzzo

en: corvina
de: Corvina
hr: corvina
it: corvina
la: Cilus gilberti
pl: Corvina
zh: 吉氏毛突石首魚